臺灣臺中地方法院刑事裁定
110年度聲字第3840號
聲  請  人  臺灣臺中地方檢察署檢察官
受  刑  人  林椿鴻




上列聲請人因受刑人數罪併罰有二裁判以上，聲請定其應執行之
刑（110年度執字第11956號、110年度執聲字第2573號），本院
裁定如下：
    主  文
林椿鴻所犯如附表所示之罪所處之刑，應執行有期徒刑拾壹年拾
月。
    理  由
一、聲請意旨略以：受刑人林椿鴻因違反毒品危害防制條例等案
    件，先後經判決確定如附表，符合數罪併罰之要件，應依刑
    法第53條及第51條第5 款之規定，定其應執行之刑，爰依刑
    事訴訟法第477 條第1 項規定聲請裁定等語。
二、按數罪併罰，有2 裁判以上者，依刑法第51條規定，定其應
    執行之刑；宣告多數有期徒刑者，於各刑中之最長期以上，
    各刑合併之刑期以下，定其刑期。但不得逾30年，刑法第53
    條、第51條第5 款分別定有明文。次按裁判確定前犯數罪者
    ，併合處罰之。但有下列情形者，不在此限。一、得易科罰
    金之罪與不得易科罰金之罪。二、得易科罰金之罪與不得易
    服社會勞動之罪。三、得易服社會勞動之罪與不得易科罰金
    之罪。四、得易服社會勞動之罪與不得易服社會勞動之罪。
    前項但書情形，受刑人請求檢察官聲請定應執行刑者，依第
    51條規定定之，刑法第50條亦有明文。復按有二個裁判以上
    ，經定其執行刑後，又與其他裁判併合而定其執行刑者，前
    定之執行刑當然失效，仍應以原來宣告之數個刑罰計算，而
    不以當時該數罪所定應執行刑為計算之基準（最高法院59年
    台抗字第367 號判例要旨可資參照）。又按法律上屬於自由
    裁量事項，尚非概無法律性之拘束，在法律上有其外部界限
    及內部界限。前者法律之具體規定，使法院得以具體選擇為
    適當裁判，此為自由裁量之外部界限。後者法院為自由裁量
    時，應考量法律之目的，法律秩序之理念所在，此為自由裁
    量之內部界限。法院為裁判時，二者均不得有所踰越。在數
    罪併罰而有二裁判以上，應定其應執行刑之案件，法院所為
    刑之酌定，固屬自由裁量事項，然對於法律之內、外部界限
    ，仍均應受其拘束（最高法院92年度台非字第187 號、94年
    度台非字第21號判決意旨可資參照）。
三、經查，受刑人林椿鴻因犯如附表所示之違反毒品危害防制條
    例等罪，經最高法院、臺灣高等法院、臺灣新北地方法院及
    本院先後判處如附表所示之罪刑，並分別確定在案，有如附
    表所示之判決書及臺灣高等法院被告前案紀錄表各1 份在卷
    可憑。而受刑人所犯如附表編號1 所示之罪所處之刑，得易
    科罰金；如附表編號2 至9 所示之罪所處之刑，則不得易科
    罰金，屬於刑法第50條第1 項但書之情形，茲聲請人依同法
    第50條第2 項規定，經受刑人之請求，向本院提出定應執行
    刑之聲請，此有受刑人林椿鴻於民國110年10月15日提出之
    臺灣臺中地方檢察署刑法第50條第1項但書案件是否請求定
    應執行刑調查表1份在卷可稽，本院審認核屬正當。又受刑
    人所犯如附表編號1至7 所示之罪，經臺灣新北地方法院於1
    09 年8 月18 日以109年度聲字第3060號裁定定應執行刑有
    期徒刑7 年2 月確定；附表編號8至9所示之罪，則經本院於
    110年9月27日以110年度訴字第267號、第724號判決定應執
    行刑有期徒刑4年10月確定，依上開最高法院裁判意旨，本
    院應受裁量權內部界限之拘束，於定本件應執行刑時，自不
    得逾有期徒刑12年之範圍。又本院函知受刑人得於文到3日
    內就本案定應執行刑具狀陳述意見，惟迄今未見回覆，有本
    院函文、本院送達證書及收狀、收文資料查詢清單各1份在
    卷可憑（見本院卷第45頁、第53至第57頁），已足保障受刑
    人之陳述意見權。爰參酌受刑人所犯之罪名、手法、相隔時
    間及侵害法益等一切具體情狀，合併定其應執行刑為如主文
    所示。
四、依刑事訴訟法第477 條第1 項，刑法第50條第2 項、第53條
    、第51條第5 款，裁定如主文。 
中　　華　　民　　國　　111 　 年　　2 　　月　　8　　日
                  刑事第七庭   法  官  王怡蓁
上正本證明與原本無異。
如不服本裁定，應於送達後五日內，向本院提出抗告狀。
                               書記官  黃雅青
中　　華　　民　　國　　111 　 年　　2　 　月　 　8　 日

附表：受刑人林椿鴻定應執行刑案件一覽表　　　
編      號  1 2 3 罪      名  毒品危害防制條例  （施用第二級毒品） 毒品危害防制條例  （販賣第二級毒品） 毒品危害防制條例 （販賣第二級毒品）  宣  告  刑  有期徒刑6月 有期徒刑2年3月 有期徒刑1年7月 犯 罪 日 期  108年3月10日 107年9月28日 107年10月25日 偵查(自訴)  機關年度案號  臺灣臺北地方檢察署 108年度毒偵字第1824號，108年度偵字第6958號、第10951號 臺灣臺北地方檢察署 108年度毒偵字第1824號，108年度偵字第6958號、第10951號 臺灣臺北地方檢察署 108年度毒偵字第1824號，108年度偵字第6958號、第10951號  最後 事實審 法  院 臺灣高等法院 臺灣高等法院  臺灣高等法院   案  號 108年度上訴字第3169號 108年度上訴字第3169號 108年度上訴字第3169號  判  決 日  期 109年1月2日 109年1月2日 109年1月2日 確定 判決 (撤銷緩刑裁定) 法  院 臺灣高等法院 最高法院 最高法院  案  號 108年度上訴字第3169號 109年度台上字第1895號 109年度台上字第1895號  判決確定日期 109年1月2日 109年4月16日 109年4月16日 是否為得易科罰金之案件  是 否 否 備       註  臺灣臺北地方檢察署 109年度執字第1051號 （編號1至7於109年8月18日經臺灣新北地方法院以109年度聲字第3060號裁定定應執行刑有期徒刑7年2月確定。臺灣臺北地方檢察署109年執更助字第483號） 臺灣高等檢察署109年度執字第87號（編號2至5） （編號1至7於109年8月18日經臺灣新北地方法院以109年度聲字第3060號裁定定應執行刑有期徒刑7年2月確定。臺灣臺北地方檢察署109年執更助字第483號）  

編      號  4 5 6 罪      名  毒品危害防制條例  （販賣第二級毒品） 毒品危害防制條例  （販賣第二級毒品） 毒品危害防制條例 （販賣第二級毒品）  宣  告  刑  有期徒刑3年8月 有期徒刑4年 有期徒刑1年8月 （共2罪） 犯 罪 日 期  107年12月19日 108年1月19日 107年10月29日、107年11月10日 （聲請書附表誤載為：107年10月29日至107年11月10日） 偵查(自訴)  機關年度案號  臺灣臺北地方檢察署 108年度毒偵字第1824號，108年度偵字第6958號、第10951號 臺灣臺北地方檢察署 108年度毒偵字第1824號，108年度偵字第6958號、第10951號 臺灣新北地方檢察署 108年度偵字第15326號  最後 事實審 法  院 臺灣高等法院 臺灣高等法院  臺灣新北地方法院   案  號 108年度上訴字第3169號 108年度上訴字第3169號 108年度訴字第1039號  判  決 日  期 109年1月2日 109年1月2日 109年3月24日 確定 判決 (撤銷緩刑裁定) 法  院 最高法院 最高法院 臺灣新北地方法院  案  號 109年度台上字第1895號 109年度台上字第1895號 108年度訴字第1039號  判決確定日期 109年4月16日 109年4月16日 109年4月28日 是否為得易科罰金之案件  否 否 否 備       註  臺灣高等檢察署109年度執字第87號（編號2至5） （編號1至7於109年8月18日經臺灣新北地方法院以109年度聲字第3060號裁定定應執行刑有期徒刑7年2月確定。臺灣臺北地方檢察署109年執更助字第483號）  臺灣新北地方檢察署 109年度執字第6095號（編號6至7） （編號1至7於109年8月18日經臺灣新北地方法院以109年度聲字第3060號裁定定應執行刑有期徒刑7年2月確定。臺灣臺北地方檢察署109年執更助字第483號） 

編      號  7 8 9 罪      名  毒品危害防制條例  （販賣第二級毒品未遂） 毒品危害防制條例  （販賣第二級毒品未遂） 毒品危害防制條例 （販賣第二級毒品）  宣  告  刑  有期徒刑8月 有期徒刑2年 有期徒刑4年 犯 罪 日 期  107年10月11日 107年11月20日 107年10月3日 偵查(自訴)  機關年度案號  臺灣新北地方檢察署 108年度偵字第15326號 臺灣臺中地方檢察署 108年度偵字第32269號，109年度偵字第34115號、第16434號 臺灣臺中地方檢察署 108年度偵字第32269號，109年度偵字第34115號、第16434號  最後 事實審 法  院 臺灣新北地方法院 臺灣臺中地方法院 臺灣臺中地方法院   案  號 108年度訴字第1039號  110年度訴字第267號、第724號 110年度訴字第267號、第724號  判  決 日  期 109年3月24日 110年8月25日 110年8月25日 確定 判決 (撤銷緩刑裁定) 法  院 臺灣新北地方法院 臺灣臺中地方法院 臺灣臺中地方法院  案  號 108年度訴字第1039號 110年度訴字第267號、第724號 110年度訴字第267號、第724號   判決確定日期 109年4月28日 110年9月27日 110年9月27日 是否為得易科罰金之案件  否 否 否 備       註  臺灣新北地方檢察署 109年度執字第6095號（編號6至7） （編號1至7於109年8月18日經臺灣新北地方法院以109年度聲字第3060號裁定定應執行刑有期徒刑7年2月確定。臺灣臺北地方檢察署109年執更助字第483號） 臺灣臺中地方檢察署110年度執字第11956號（編號8至9經本院於110年9月27日以110年度訴字第267號、第724號判決定應執行刑有期徒刑4年10月確定）